【裁判字號】    97,附民,17
【裁判日期】    970409
【裁判案由】    請求損害賠償
【裁判全文】
臺灣屏東地方法院刑事附帶民事訴訟判決  97年度附民字第17號
原      告  乙○○
被      告  甲○○
上列被告因詐欺案件（本院97年度易字第46號），經原告提起附
帶民事訴訟，請求損害賠償，本院判決如下：
    主      文
被告應給付原告新台幣肆萬壹仟元，及自民國玖拾柒年貳月拾玖
日起至清償日止，按週年利率佰分之伍計算之利息。
本判決得假執行。
    事實及理由
一、原告起訴主張：被告甲○○明知其母古四妹無意出售其所有
    之坐落於屏東縣麟洛鄉○○段218 地號之田地，竟意圖為自
    己不法之所有，基於詐欺取財之犯意，於民國95年9 月19日
    至25日間不詳時間，撥打電話予「迦南房屋」經理即原告乙
    ○○，佯稱：伊母古四妹欲出售上開田地，且已將上開土地
    之土地所有權狀、印鑑證明及出售委託書等文件都交予伊，
    委託伊代為處理，希望透過「迦南房屋」為伊介紹買主云云
    ，原告信以為真，為被告尋得買主薛鶴美，薛鶴美因此陷於
    錯誤，誤以為被告有出售上開田地之權限及意願，應允買受
    之，並與被告談妥田地買賣事宜；原告即於95年9 月26日下
    午4 時許，依薛鶴美之委託，在址設於屏東縣屏東市○○路
    64之3 號4 樓之「迦南房屋」樓下之「85度C 咖啡專賣店」
    內，將薛鶴美所簽發之面額新台幣（下同）3 萬元之支票1
    張（發票日：95年9 月26日、支票號碼：OU0000000） 轉交
    被告，用以支付買賣上開田地之定金，並當場簽具斡旋金收
    據1 紙，惟被告因當時急需現金花用，竟另萌生詐欺取財之
    犯意，明知己無還錢之意願及能力，竟向原告表示其急需現
    金使用，要求原告將其身上攜帶之現金1 萬1,000 元借予伊
    ，並佯將上開支票退還予原告，以取信之，致原告不疑有他
    ，將現金1 萬1,000 元借予被告，雙方並約定由被告於翌日
    下午1 時許偕同古四妹至「迦南房屋」辦公室簽定買賣契約
    ；被告為遂行前開詐欺犯行，又於95年9 月27日上午10 時
    許，撥打電話予原告，表示其急需用錢，要求原告將上開支
    票先交予伊，其會依約於當日下午1 時許偕同古四妹至「迦
    南房屋」辦公室簽約，原告不疑有他，在其位於屏東縣內埔
    鄉○○村○○路2 號之住處附近，將上開支票交予被告，被
    告旋即至合作金庫銀行屏東分行兌現該支票，而遂行詐取薛
    鶴美所有之3 萬元款項之犯行；嗣因被告未依約前來簽約，
    且避不見面，經原告前往被告住處查訪，得知古四妹並未委
    託被告出售上開田地，始知受騙，並為此支付3 萬元以賠償
    薛鶴美之損失，原告共受有4 萬1,000 元之損害。為此爰依
    侵權行為法律關係求為判決被告應給付原告4 萬1,000 元，
    及自起訴狀繕本送達之翌日起，至清償日止按週年利率百分
    之5 計算之利息。
二、被告對原告主張之事實並未爭執。
三、按附帶民事訴訟之判決，應以刑事訴訟判決所認定之事實為
    據，刑事訴訟法第500 條前段定有明文。本件原告提起訴主
    張被告前開詐欺取財之事實，業據本院97年度易字第46號刑
    事判決判處被告罪刑在案，並有存證信函、斡旋金收據、土
    地登記謄本、上開支票影本各1 份為證，復為被告所不爭執
    ，原告主張之事實自堪信為真實。
四、按因故意不法侵害他人權利者，負損害賠償責任，民法第
    184 條第1 項前段定有明文，本件被告詐欺取財之事實，既
    已明確，原告訴請被告賠償上開金額，即屬有據。從而，原
    告依侵權行為法律關係，請求被告應給付被告4 萬1,000 元
    及自起訴狀繕本送達之翌日即97年2 月19日起至清償日止，
    按週年利率百分之5 計算之利息，為有理由，應予准許。
五、假執行之宣告：
    本件係所命給付未逾50萬元之判決，應依刑事訴訟法第491
    條第10款準用民事訴訟法第389 條第1 項第5 款規定，由本
    院依職權宣告假執行。
六、據上論結：本件原告之訴為有理由，應依刑事訴訟法第502
    條第2 項、第491 條第10款，民事訴訟法第389 條第1 項第
    5 款，判決如主文。
中    華    民    國    97    年     4     月    9    日
                      刑事第五庭  法  官  陳秀慧
以上正本證明與原本無異。
本判決非對於刑事訴訟之判決有上訴時不得上訴。
中    華    民    國    97    年    4     月    9     日
                                  書記官  溫訓暖


司法院資訊處製作；財團法人民間司法改革基金會備份。
